【裁判字號】    97,訴緝,53
【裁判日期】    971001
【裁判案由】    違反毒品危害防制條例
【裁判全文】
臺灣彰化地方法院刑事判決              97年度訴緝字第53號
公  訴  人  臺灣彰化地方法院檢察署檢察官
被      告  甲○○
                      5號
                    （現另案羈押於臺灣彰化看守所）
上列被告因違反毒品危害防制條例案件，經檢察官提起公訴（97
年度毒偵字第324號），本院依簡式審判程序判決如下：
    主  文
甲○○施用第一級毒品，累犯，處有期徒刑玖月。又施用第一級
毒品，累犯，處有期徒刑玖月。應執行有期徒刑壹年貳月。
    事  實
一、甲○○前於民國90年間曾因施用毒品案件，經送強制戒治後
    ，於91年9月20日執行完畢釋放。又於5年內之92年間，先後
    因施用第一、二級毒品等案件，經法院各判處有期徒刑8月
    、7月、10月、8月確定，嗣並裁定應執行有期徒刑2年5月；
    復於93年間因施用第一、二級毒品案件，經法院各判處有期
    徒刑1年、8月，並定應執行有期徒刑1年6月確定，而其入監
    接續執行前開案件後，於96年2月16日因假釋付保護管束而
    出監，甫於96年12月3日因保護管束期滿未經撤銷而視為執
    行完畢。詎仍不知悔改，復分別基於施用第一級毒品海洛因
    之犯意，而先後於96年12月7日、96年12月21日至臺灣彰化
    地方法院檢察署觀護人室接受採尿檢驗之前72小時內某時，
    ，在其彰化縣社頭鄉○○村○○路○段271-5號住處內，以將
    海洛因加水置於針筒後再予施打手臂之方式，各施用海洛因
    1次。嗣因其先後於96年12月7日、96年12月21日，至臺灣彰
    化地方法院檢察署觀護人室接受採尿檢驗，結果均呈嗎啡陽
    性反應，始悉上情。
二、案經臺灣彰化地方法院檢察署檢察官自動檢舉偵查起訴。
    理  由
一、被告甲○○於準備程序中，先就前揭犯罪事實為有罪之陳述
    ，且所犯係死刑、無期徒刑、最輕本刑為3年以上有期徒刑
    以外之罪，經本院合議庭依刑事訴訟法第273條之1第1項之
    規定，裁定由受命法官獨任進行簡式審判程序，合先敘明。
二、訊據被告甲○○對於上揭施用第一級毒品海洛因之犯行坦承
    不諱，且其先後於96年12月7日、96年12月21日，至臺灣彰
    化地方法院檢察署觀護人室接受採尿檢驗，結果均呈嗎啡陽
    性反應等情，有中山醫學大學附設醫院檢驗科藥物檢測中心
    出具之尿液檢驗報告2紙附卷可稽，足徵被告之自白與事實
    相符。又按修正毒品危害防制條例就施用毒品者，僅於「初
    犯」及「5年後再犯」二種情形，有其追訴條件之限制，即
    須於初犯經觀察、勒戒或強制戒治釋放後，5年內均無施用
    毒品之行為，始能認其前所實施之觀察、勒戒或強制戒治已
    足遮斷毒癮，而得於5年後再犯時，再予適用初犯之規定，
    重行觀察、勒戒等程式；倘5年內已經再犯，被依法追訴處
    罰，縱其第3次（或第3次以上）施用毒品之時間在初犯釋放
    5年以後，即與「5年後再犯」之情形有別，且因已於「5年
    內再犯」，顯見其再犯率甚高，原實施觀察、勒戒或強制戒
    治，已無法收其實效，而無5年戒斷期之存在，自無再經觀
    察、勒戒及強制戒治之必要，應由檢察官逕行起訴，最高法
    院95年度台非字第59號判決、95年度台非字第65號判決及95
    年度第7次刑事庭會議決定足供參照。查本件被告前於90年
    間曾因施用毒品案件，經送強制戒治後，於91年9月20日執
    行完畢釋放；又於5年內之92年間，先後因施用第一、二級
    毒品等案件，經法院各判處有期徒刑8月、7月、10月、8月
    確定，嗣並裁定應執行有期徒刑2年5月；復於93年間因施用
    第一、二級毒品案件，經法院各判處有期徒刑1年、8月，並
    定應執行有期徒刑1年6月確定，而其入監接續執行前開案件
    後，於96年2月16日因假釋付保護管束而出監，甫於96年12
    月3日因保護管束期滿未經撤銷而視為執行完畢等情，有臺
    灣彰化地方法院檢察署刑案資料查註紀錄表及臺灣高等法院
    被告前案紀錄表各1份在卷可參，是以依照上開說明，本件
    被告施用毒品之犯行既經檢察官提起公訴，本院自應依法論
    科。綜上，本件事證明確，被告上開施用毒品之犯行，應堪
    認定。
三、核被告甲○○所為，係犯2件毒品危害防制條例第10條第1項
    之施用第一級毒品罪。被告持有第一級毒品海洛因並進而施
    用，其持有之低度行為均應為施用之高度行為所吸收，不另
    論罪。至其所犯上開2罪間，犯意各別，行為互殊，應予分
    論併罰。又查被告於92年間，曾先後因施用第一、二級毒品
    等案件，經法院各判處有期徒刑8月、7月、10月、8月確定
    ，嗣並裁定應執行有期徒刑2年5月；復於93年間因施用第一
    、二級毒品案件，經法院各判處有期徒刑1年、8月，並定應
    執行有期徒刑1年6月確定，而其入監接續執行前開案件後，
    於96年2月16日因假釋付保護管束而出監，甫於96年12月3日
    因保護管束期滿未經撤銷而視為執行完畢等情，有臺灣高等
    法院被告前案紀錄表1份附卷可憑，其受上開有期徒刑執行
    完畢後，5年以內故意再犯本件有期徒刑以上之2罪，為累犯
    ，均應依法加重其刑。爰審酌被告前曾因施用毒品經送強制
    戒治執行完畢後，猶不思戒絕毒癮、革除惡習，顯未能深切
    悔改並記取教訓，惟念及其施用毒品之犯行，在本質上乃屬
    自我戕害身心健康之行為，且其並未因此而有破壞社會秩序
    或侵害他人權益之情形，以及犯後坦承犯行，態度尚佳等一
    切情狀，就其所犯上開2罪各量處如主文所示之刑，並定其
    應執行之刑，以資懲戒。
據上論斷，應依刑事訴訟法第273條之1第1項、第299條第1項前
段，毒品危害防制條例第10條第1項，刑法第11條前段、第47條
第1項、第51條第5款，判決如主文。
本案經檢察官余建國到庭執行職務。
中    華    民    國    97    年    10    月    1     日
                  臺灣彰化地方法院刑事第一庭
                                      法  官  紀佳良
以上正本證明與原本無異。
如不服本判決，應於判決送達後10日內，向本院提出上訴書狀，
上訴書狀應「敘述具體上訴理由」，並按他造當事人之人數附繕
本。「切勿逕送上級法院」。
中    華    民    國    97    年    10    月    1     日
                                      書記官  詹國立
附錄論罪科刑法條：
毒品危害防制條例第十條：
施用第一級毒品者，處六月以上五年以下有期徒刑。
施用第二級毒品者，處三年以下有期徒刑。


司法院資訊處製作；財團法人民間司法改革基金會備份。
